臺灣雲林地方法院刑事判決
110年度易字第92號
公  訴  人  臺灣雲林地方檢察署檢察官
被      告  陳容右


上列被告因竊盜案件，經檢察官提起公訴（109年度偵字第8424
號），被告於本院準備程序中為有罪之陳述，經本院裁定進行簡
式審判程序，判決如下：
    主  文
陳容右犯侵入住宅竊盜罪，累犯，處有期徒刑陸月，如易科罰金
，以新臺幣壹仟元折算壹日。
    事  實
一、陳容右意圖為自己不法之所有，基於加重竊盜之犯意，於民
    國109年11月27日下午4時許，侵入林慈琴位在雲林縣○○鎮○○
    里○○00○0號住處客廳，竊取林慈琴所有OPPO廠牌黑色Reno Z
    手機1支得手，旋即離去。嗣林慈琴發覺手機失竊後報警處
    理，警方前往手機定位所在之雲林縣○○鎮○○00000號陳容右
    之住所，循線查悉上情。
二、案經雲林縣警察局虎尾分局報告臺灣雲林地方檢察署檢察官
    偵查起訴。
    理  由
一、本件被告陳容右於準備程序期日就被訴事實為有罪之陳述，
    經本院告知簡式審判程序之旨，並聽取公訴人、被告之意見
    後，依刑事訴訟法第273條之1第1項規定，裁定進行簡式審
    判程序。
二、上開犯罪事實，業據被告於警詢、偵查及審判中坦承不諱(
    警卷第1頁正反面、偵卷第27頁至第29頁、本院卷第53頁至
    第59頁)，並經被害人林慈琴於警詢指述在案（警卷第2 頁
    正反面），且有現場照片3張、雲林縣警察局虎尾分局110年
    3月8日函暨所附職務報告1份在卷可稽（警卷第8頁、第9 頁
    、本院卷第39頁、第41頁），足認被告之自白與事實相符，
    可信為真實。本案事證明確，被告犯行堪以認定，應依法論
    科。
三、論罪科刑
　㈠核被告所為，係犯刑法第321條第1項第1款侵入住宅竊盜罪。
　㈡被告前因①不能安全駕駛案件，經本院以107年度交簡字第60
    號判決判處有期徒刑2月，併科罰金新臺幣(下同)1萬元確定
    (於107年9月25日執行完畢)；②持有毒品案件，經本院以107
    年度虎簡字第190號判處有期徒刑2月確定(於108年1月10日
    執行完畢)；③轉讓毒品案件，經本院判處無罪，上訴後由臺
    灣高等法院臺南分院(下稱臺南高分院)以108年度上易字第1
    28號撤銷原判決，改判處有期徒刑4月確定；前開①②③案嗣經
    臺南高分院以108年度聲字第573號裁定就有期徒刑部分定應
    執行有期徒刑6月確定，於108年11月22日執行完畢等情，有
    臺灣高等法院被告前案紀錄表1份在卷可參(本院卷第71頁至
    第78頁)，被告於有期徒刑執行完畢後5年內再犯本案，為累
    犯。司法院大法官釋字第775號解釋意旨，係闡釋行為人雖
    符合刑法第47條第1項累犯規定之要件，法院仍應依個案犯
    罪情節，具體審酌行為人犯罪之一切情狀暨所應負擔之罪責
    ，以裁量應否依累犯加重之規定加重其刑。例如原應量處最
    低法定刑，於其所犯之罪不符合刑法第59條所定酌減其刑要
    件之情形，若依累犯之規定加重其最低本刑，致行為人被量
    處超過其所犯之罪之法定最低本刑，將使其所承受之刑罰超
    逾其所應負擔之罪責，而違背憲法比例及罪刑相當原則者，
    法院應裁量是否依累犯加重之規定加重其法定最低本刑(最
    高法院110年度台上字第2017號判決意旨參照)。本院審酌：
    被告構成累犯之前案與本案犯罪類型、保護法益均異，且加
    重竊盜罪法定刑最低本刑為有期徒刑6月，依前所述，設若
    依累犯之規定加重最低本刑結果，勢必需量處有期徒刑7月
    以上不得易科罰金或易服社會勞動之刑，本院考量本案犯罪
    犯罪情節，以及被告竊取財物價值尚非甚鉅，犯後已與被害
    人達成和解並賠償損害，認為若依累犯規定加重其刑，量處
    被告有期徒刑7月以上之刑度，衡情其所受之刑罰顯已超過
    所應負擔之罪責，人身自由亦有遭受過苛侵害之虞，不符合
    憲法罪刑相當原則及比例原則爰依上開解釋意旨，僅就最高
    本刑部分依累犯之規定加重其刑，最低本刑部分則不予加重
    其刑。
　㈢爰審酌被告正值壯年，非無謀生能力，不思以正當管道獲取
    所需財物，竟恣意侵入他人住宅竊取財物，侵害他人財產權
    及居住安全，所為實非可取。另考量被告竊取財物價值、手
    段，並衡及其犯後坦承犯行，與被害人以1萬元達成和解並
    賠償完畢，有和解書1份在卷為憑(偵卷第31頁)；及被告有
    不能安全駕駛、違反毒品危害防制條例等前科，有前開被告
    前案紀錄表1份存卷可查；再參以被告自陳國中畢業，為廚
    師，育有1名子女，與提出其患有因安非他命引起的雙相情
    緒障礙症之國立臺灣大學醫學院附設醫院雲林分院診斷證明
    書證明其罹有前開病症等一切情狀(本院卷第61頁至第65頁)
    ，量處如主文所示之刑，並諭知易科罰金之折算標準。
四、沒收
　  被告竊取上開手機1支，為本案之犯罪所得，然被告已與被
    害人達成和解並給付完畢，業如前述，應認已足達到沒收制
    度剝奪被告犯罪所得之立法目的，倘再予沒收、追徵，將使
    被告承受過度之不利益，顯屬過苛，爰依刑法第38條之2第2
    項之規定，不予宣告沒收上開犯罪所得。　
據上論斷，應依刑事訴訟法第273條之1第1項、第299條第1項前
段，刑法第321條第1項第1款、第47條第1項、第41條第1項前段
，刑法施行法第1條之1第1項，判決如主文。
中　　華　　民　　國　　110 　年　　4 　　月　　15　　日
                  刑事第二庭  法  官   黃麗竹 
以上正本證明與原本無異。 
如不服本判決，應於收受本判決後20日內向本院提出上訴書狀，
並應敘述具體理由。如未敘述上訴理由者，應於上訴期間屆滿後
20日內向本院補提理由書狀（均須按他造當事人之人數附繕本）
「切勿逕送上級法院」。
告訴人或被害人對於判決如有不服，具備理由請求檢察官上訴者
，其上訴期間之計算，係以檢察官收受判決正本日期為準。
                              書記官   黃巧吟
中　　華　　民　　國　　110 　年　　4 　　月　　15　　日
附錄本案論罪科刑法條全文：
中華民國刑法第321條
犯前條第一項、第二項之罪而有下列情形之一者，處6月以上5年
以下有期徒刑，得併科50萬元以下罰金：
一、侵入住宅或有人居住之建築物、船艦或隱匿其內而犯之。二
、毀越門窗、牆垣或其他安全設備而犯之。
三、攜帶兇器而犯之。
四、結夥三人以上而犯之。
五、乘火災、水災或其他災害之際而犯之。
六、在車站、港埠、航空站或其他供水、陸、空公眾運輸之舟、
車、航空機內而犯之。
前項之未遂犯罰之。